臺灣高等法院高雄分院刑事判決　　　　100年度上易字第811號
上　訴　人　臺灣高雄地方法院檢察署檢察官
被　　　告　薛金排
選任辯護人　林永發律師
上列上訴人因被告竊佔案件，不服臺灣高雄地方法院100年度審
易字第1721號中華民國100 年7 月13日第一審判決（起訴案號：
臺灣高雄地方法院檢察署99年度偵字第30790 號），提起上訴，
本院判決如下：
    主  文
上訴駁回。
    理  由
一、上訴意旨略以：原審雖以被上訴人即被告薛金排明知系爭土
    地於民國95年11月2 日前已遭他人竊佔，而向原使用人購買
    使用，應成立故買贓物罪，而判處被告竊佔罪無罪。然本案
    起訴事實係針對被告本人自95年11月2 日起，將系爭土地以
    鐵網圍起，興建建物居住之竊佔事實，主觀上顯有不法利益
    之意圖，對系爭土地佔有具繼續性及排他性，及具有竊佔故
    意。自不得以之前他人另一竊佔事實，否定被告自95年間開
    始之竊佔犯行等語。
二、本案經本院審理結果，認第一審判決認事用法均無不當，應
    予維持。除引用第一審判決書記載之證據及理由（如附件）
    ，並補充理由如下：
(一)、檢察官於本案原審審理時，另以薛金排明知高雄市○○區○
    ○段1164號及1165號土地係屬國有土地，且鄭烏定並非所有
    權人，亦無使用前開地號土地之權利，竟仍基於故買贓物之
    犯意，於95年11月2 日，以新臺幣120 萬元代價故買鄭烏定
    於不詳時間在前開地號土地上竊佔國有土地所搭建之木造房
    屋、電錶2 支及土地，並於96年4 月間於該處搭建房屋供己
    居住使用，參酌最高法院97年台上字6893號判決意旨，薛金
    排應涉犯刑法第349 條第2 項故買贓物罪嫌，而追加起訴（
    偵查案號：100 年蒞追字12號、100 年蒞字581 號）。並經
    原審另以100 年簡字3877號判決「薛金排犯故買贓物罪，處
    拘役肆拾日。緩刑參年，並應於緩刑期內向指定之公益團體
    、地方自治團體或社區提供肆拾小時之義務勞務。緩刑期間
    付保護管束。」確定，有被告前科紀錄表及另案判決書、追
    加起訴書可佐。是以檢察官就「被告於95年11月2 日起佔用
    系爭白雲段1164號及1165號土地」之事實，既亦認應成立贓
    物罪而追加起訴。又執陳詞，以同一事實亦成立竊佔罪，就
    本案提起上訴，實難認上訴有理由。
(二)、又法院不得就未經起訴之犯罪審判；而諭知科刑之判決，得
    變更檢察官所應適用之法條者，亦應以起訴之犯罪事實為限
    ，刑事訴訟法第268 條、第300 條分別定有明文。又按未受
    請求之事項予以判決者，其判決當然為違背法令，同法第37
    9 條12款亦有明定。竊佔罪與收受贓物罪，構成要件及侵害
    之法益均不同，兩者社會事實歧異，法律所賦予之評價亦不
    相同，並非具有犯罪事實同一性之案件（參最高法院84年台
    上字2216號、83年台上字2644號、97年台上字3867號判決意
    旨）。是以，本案起訴事實既為「被告於95年11月2 日起竊
    佔系爭白雲段1164號及1165號土地」並認被告涉犯竊佔罪，
    則原審未變更起訴法條改論收受贓物罪，於法無違。另案10
    0 年簡字3877號判決被告故買贓物罪之既判力，自不及於本
    案竊佔罪。
三、原審認以被告不成立竊佔罪，核無違誤。檢察官上訴意旨，
    仍執陳詞，指摘原判決不當，為無理由，應予駁回。
據上論斷，應依刑事訴訟法第368 條、第373條，判決如主文。
本案經檢察官陳建年到庭執行職務。
中    華    民    國  100     年    11     月    3   日
                  刑事第一庭    審判長法  官  周賢銳
                                      法  官  曾逸誠
                                      法  官  洪碩垣
以上正本證明與原本無異。
不得上訴。
中    華    民    國   100    年    11    月    3     日
                                      書記官  洪慧敏